【裁判字號】    95,簡上,1074
【裁判日期】    951130
【裁判案由】    電子遊戲場業管理條例
【裁判全文】
臺灣高雄地方法院刑事判決            95年度簡上字第1074號
上  訴  人  臺灣高雄地方法院檢察署檢察官
被      告  乙○○
上列上訴人因被告違反電子遊戲場業管理條例案件，不服本院高
雄簡易庭中華民國95年7 月21日95年度簡字第4368號所為第一審
判決（聲請簡易判決處刑書案號：臺灣高雄地方法院檢察署95年
度偵字第13254 號），提起上訴並移送併案審理（95年度偵字第
21188號），本院管轄之第二審合議庭判決如下：
    主  文
原判決撤銷。
乙○○連續違反未依電子遊戲場業管理條例規定辦理營利事業登
記者，不得經營電子遊戲場業之規定，處有期徒刑伍月，如易科
罰金，以參佰元折算壹日。扣案之電子遊戲機「水果盤」玖台（
均各含電腦主機、螢幕、鍵盤）、夾娃娃機陸台（均各含IC板壹
塊）及新台幣壹仟壹佰肆拾元，均沒收。
    事  實
一、乙○○前於民國94年間，因違反電子遊戲場業管理條例案件
    ，經臺灣高雄地方法院檢察署檢察官以94年度核退偵字第19
    7 號為緩起訴處分確定，猶未能警惕，明知未辦理電子遊戲
    場業之營利事業登記證，不得經營電子遊戲場業，竟基於違
    法經營電子遊戲場業之概括犯意，先後為下列行為：
(一)自民國94年11月某日起，在其所經營位於高雄縣茄萣鄉○○
    村○○路296 號1 樓「21世紀便利超商」（登記名稱：佰良
    商行）內，擺設以電腦操作顯示之電子遊戲機「水果盤」4
    台（均各含電腦主機、螢幕、鍵盤），供不特定人投幣打玩
    ，並僱用不知情之杜靖緯擔任店員，違規經營電子遊戲場業
    。嗣於95年3 月21日23時30分許，為警於上址當場查獲張進
    忠正在打玩上開電子遊戲機，並扣得電子遊戲機「水果盤」
    4 台（均各含電腦主機、螢幕、鍵盤）。
(二)乙○○於上開時、地為警查獲後，仍不知所警惕，承前揭概
    括犯意，於95年5 月某日起，在上開「21世紀便利超商」內
    ，擅自擺設以電腦操作顯示之電子遊戲機「水果盤」5 台（
    均各含電腦主機、螢幕、鍵盤）、夾娃娃機4 台（均各含IC
    板1 塊），供不特定人投幣打玩，並僱用不知情之謝惠琪擔
    任店長、洪玉君擔任店員，違規經營電子遊戲場業。嗣於95
    年6 月7 日17時許，為警於上址當場查獲黎金厚正在打玩上
    開電子遊戲機，並扣得電子遊戲機「水果盤」5 台（均各含
    電腦主機、螢幕、鍵盤）、夾娃娃機6 台（均各含IC板1 塊
    ）及機具內之現金新台幣1,140 元。
二、案經高雄縣政府警察局湖內分局報告臺灣高雄地方法院檢察
    署檢察官聲請簡易判決處刑及移送本院併案審理。
    理  由
壹、程序方面：
    被告乙○○、檢察官對於以下本院作為得心證依據之各項證
    據資料，均不爭執證據能力，且於審理程序同意作為證據。
    本院審酌各項證據作成時之狀況，認為並無不適當之情事，
    依刑事訴訟法第159 條之5 規定，均得作為證據。
貳、實體方面：
一、上揭事實，業據被告於本院審理時坦承不諱，核與證人杜靖
    緯、張進忠、謝惠琪、洪玉君、黎金厚於警詢證述之情節相
    符，復有電子遊戲機「水果盤」9 台、夾娃娃機6 台及機具
    內之現金硬幣1,140 元扣案可資佐證，此外，亦有95年3 月
    21日高雄縣政府警察局湖內分局營業場所臨檢記錄表、高雄
    縣政府警察局湖內分局扣押筆錄及扣押物品目錄表、95年3
    月21日現場查獲照片6 張、95年6 月7 日高雄縣政府警察局
    專勤組營業場所臨檢紀錄表、高雄縣政府警察局扣押筆錄及
    扣押物品目錄表、95年6 月7 日現場查獲照片14張、95 年2
    月27日經濟部經商字第09502404010 號函、高雄縣政府營利
    事業登記證等在卷可佐，足認被告之自白核與事實相符，應
    堪採為論科之依據。是本件事證明確，被告犯行洵堪認定。
二、按行為後法律有變更者，適用行為時之法律，但行為後之法
    律有利於行為人者，適用最有利於行為人之法律，刑法第2
    條第1 項定有明文。本件被告行為後，若干法律已有變更，
    茲分述如下：
（一）95年7 月1 日施行之新刑法，業已刪除第56條關於連續犯
      之規定，此刪除雖非犯罪構成要件之變更，但已影響行為
      人刑罰之法律效果，自屬法律有變更，且依修正施行前之
      舊刑法論以連續犯規定對於被告較為有利。
（二）被告於犯罪時之刑法第41條第1 項前段規定：「犯最重本
      刑為5 年以下有期徒刑以下之刑之罪，而受6 個月以下有
      期徒刑或拘役之宣告，因身體、教育、職業、家庭之關係
      或其他正當事由，執行顯有困難者，得以1 元以上3 元以
      下折算一日，易科罰金。」又被告行為時之易科罰金折算
      標準，修正前罰金罰鍰提高標準條例第2 條前段（現已刪
      除）規定，就其原定數額提高為100 倍折算1 日，則本件
      受刑人行為時之易科罰金折算標準，應以銀元300 元折算
      1 日，經折算為新臺幣後，應以新臺幣900 元折算為1日
      。惟95年7 月1 日修正公布施行之刑法第41條第1 項前段
      則規定：「犯最重本刑為5 年以下有期徒刑以下之刑之罪
      ，而受6 個月以下有期徒刑或拘役之宣告者，得以新臺幣
      1000元、2000元或3000元折算1 日，易科罰金。」比較修
      正前後之易科罰金折算標準，以95年7 月1 日修正公布施
      行前之規定，較有利於受刑人，則應依刑法第2 條第1 項
      前段，適用修正前刑法第41條第1 項前段規定，定其折算
      標準。
三、核被告所為，係違反電子遊戲場業管理條例第15條之未經辦
    理營利事業登記者，不得經營電子遊戲場業之規定，應依同
    條例第22條之規定處斷。被告分別於上開犯罪事實一、（一
    ）、（二）之時地經營電子遊戲場業之行為，分別係基於同
    一經營電子遊戲場業之犯意，而反覆實施之行為，乃實質上
    一罪，應各論以一罪。又被告先後2 次違法經營電子遊戲場
    業之犯行，時間緊接，手法相似，觸犯構成要件相同之罪名
    ，顯係基於概括犯意反覆為之，應依連續犯規定，論以一罪
    ，並加重其刑。而上開犯罪事實一、（二）所示之犯行，雖
    未據公訴人聲請本院處刑，惟因與前開聲請簡易判決處刑之
    部分有連續犯之一罪關係，業如前述，且經檢察官促請本院
    併辦，依審判不可分之原則，本院自得併予審理。被告犯罪
    事證既明，原審予以論罪科刑，固非無見。惟原審未及就被
    告所犯上開犯罪事實一、（二）所示之犯行，依連續犯規定
    予以論罪科刑，尚有未洽。檢察官以原審未及就被告上開犯
    罪事實一、（二）所示之犯行併予論罪科刑提起上訴，為有
    理由，自應由本院將原審判決撤銷予以改判。爰審酌被告明
    知未經許可不得經營電子遊戲場業，竟不思及此，反因一時
    貪欲，未依規定辦理電子遊戲場業之營利事業登記，擅自經
    營電子遊戲場業，且前因違反電子遊戲場業管理條例案件，
    經臺灣高雄地方法院檢察署檢察官以94年度核退偵字第197
    號為緩起訴處分確定，猶未能警惕，再犯本件之罪，復於經
    警查獲後，仍在上開超商重新經營電子遊戲場業，惡性非輕
    ，惟念其犯後尚知坦承犯行，態度尚稱良好，復參以其違法
    擺設電子遊戲機之時間、數量、所得利益等一切情狀，量處
    如主文所示之刑，並諭知易科罰金之折算標準，以資懲儆。
四、扣案之電子遊戲機具「水果盤」9 台（均各含電腦主機、螢
    幕、鍵盤）、夾娃娃機6 台（均各含IC板1 塊）及於機台內
    查獲之現金1,140 元，均為被告所有，分別為其供犯罪所用
    及因犯罪所得之物，業據被告供陳在卷，爰分別依刑法第38
    條第1 項第2 款、第3 款之規定，均併予宣告沒收。
據上論斷，應依刑事訴訟法第455 之1 第1 項、第3 項、第369
條第1 項前段、第364 條、第299 條第1 項前段，電子遊戲場業
管理條例第22條，刑法第11條、第2 條第1 項前段、第38條第1
項第2 款、第3 款、修正前刑法（下同）第56條、第41條第1 項
前段，修正前罰金罰鍰提高標準條例第2 條前段，判決如主文。
本案經檢察官甲○○到庭執行職務。
中    華    民    國    95    年    11    月    30    日
                  刑事第四庭  審判長法  官    郭玫利
                                    法  官    陳振嘉
                                    法  官    林意芳
以上正本證明與原本無異。
本判決不得上訴。
中    華    民    國    95    年    11    月    30    日
                                    書記官    曾秀鳳
附錄本判決論罪科刑法條全文：
電子遊戲場業管理條例第15條
未依本條例規定辦理營利事業登記者，不得經營電子遊戲場業。
電子遊戲場業管理條例第22條
違反第15條規定者，處行為人1年以下有期徒刑、拘役或科或併
科新台幣500,000元以上2500,000元以下罰金。


司法院資訊處製作；財團法人民間司法改革基金會備份。
